

EUGENIA ANDREA ARIAS

TÉCNICA EN RRPPI

CONTACTO

- ROBERTO AMENGUAL 770 TEJAS DEL SUR. CBA
- ✓ ARIASEUGENIAB@GMAIL.COM
- **351 15626578**
- /ARIASEUGENIAB
- 2 DE JULIO DE 1994

CONOCIMIENTOS

- Redes Sociales v Transmedia Story Telling
- Edición en Adobe Photoshop y Adobe Lightroom
- Microsoft Office
- Sistemas operativos de Windows

IDIOMAS

- Inglés nivel Avanzado
- Francés nivel Intermedic
- Portugués nivel Básico

PERFIL

Soy profesional de comunicación con experiencia en atención al público y trato con clientes. Tengo actitud proactiva, responsable y organizada. Me gusta trabajar en equipo y aprendo muy rápido. Mis objetivos son crecer profesionalmente y ampliar mis campos de conocimientos. Cuento con disponibilidad Full Time

EXPERIENCIA

AGENTE DE CONTACTO

TELEMERCADO - DIRECCIÓN GENERAL DE RENTAS| ENERO 2018 - MARZO 2019

- Asesoramiento a contribuyentes sobre obligaciones tributarias de la provincia de Córdoba y envío de cedulones y liquidaciones de impuestos.
- Responsable de Buzón de Sugerencias.
- Seguimiento de casos y gestión de trámites

COMUNICACIÓN Y ADMINISTRACIÓN

PPPAPRENDIZ | PREME (DIMSA SA) | SEP. 2017 - OCT. 2018

- Corroboro de datos de Afiliados
- Encuestas de fidealización
- Contacto con Prestadores Médicos y Proveedores
- Control de documentación y archivos

EDUCACIÓN

TÉCNICA EN RELACIONES PÚBLICAS E INSTITUCIONALES COLEGIO UNIVERSITARIO IES SIGLO 21 | 2012-2015

- Experiencia de Seminario Final en Bursátil Resto Bar & Café gestionando imagen corporativa, eventos y relación con públicos
- Premio al 2do Mejor Promedio

BACHILLER ORIENTADO EN HUMANIDADES Y CIENCIAS SOCIALES

INSTITUTO NUESTRA SEÑORA | 2011

CURSOS

- MARKETING DIGITAL
 GOOGLE ACTIVATE EN CURSO ACTUALMENTE
- FOTOGRAFÍA FICDE - 2019
- REDES SOCIALES PARA EMPRENDEDORES CONSULTORA SOCIAL MEDIA (CSM) - 2019
- CURSO DE FRANCÉS SECRETARÍA DE EXTENSIÓN DE FACULTAD DE LENGUAS. 2016-2017
- ACELERADO DE INGLÉS NIVEL 3 SECRETARÍA DE EXTENSIÓN DE FACULTAD DE LENGUAS. 2015